---
title: "Reporte Gerencial - CR Breeding"
author: "Generado Automáticamente"
date: "`r Sys.Date()`"
output: pdf_document
params:
  semillas: 0
  volumen: 0
  cruces: 0
  programa: "Todos"
  suelo: "Todos"
  anio: "Todos"
  datos_funnel: NULL
  datos_familias: NULL
---

```{r setup, include=FALSE}
knitr::opts_chunk$set(echo = FALSE, warning = FALSE, message = FALSE)
library(ggplot2)
library(dplyr)
```

## Resumen Ejecutivo

Este informe presenta el estado actual del programa de mejoramiento genético. Se han aplicado los siguientes filtros de análisis:

* **Año de Evaluación:** `r params$anio`
* **Programa:** `r params$programa`
* **Tipo de Suelo:** `r params$suelo`

### Indicadores Clave (KPIs)

* **Inventario de Banco de Fuzz:** `r format(params$semillas, big.mark = ",")` semillas.
* **Volumen en Selección (ST1 - ST5):** `r format(params$volumen, big.mark = ",")` clones activos.
* **Cruces Históricos Realizados:** `r format(params$cruces, big.mark = ",")` cruces.

El inventario de semillas asegura la base genética para los próximos años, mientras que el volumen en selección indica la magnitud del trabajo operativo en campo actualmente.

---

## Embudo de Selección (Pipeline)

El siguiente gráfico ilustra la presión de selección aplicada a lo largo de las 5 etapas del programa (ST1 a ST5). Una caída pronunciada entre ST1 y ST2 es esperada, ya que representa la primera gran purga de individuos no aptos.

```{r funnel-plot, fig.height=4, fig.width=6, fig.align="center"}
df <- params$datos_funnel
if(!is.null(df) && nrow(df) > 0) {
  resumen <- df %>%
    mutate(estado = factor(estado, levels = c("ST1", "ST2", "ST3", "ST4", "ST5"))) %>%
    group_by(estado) %>%
    summarise(cantidad = n(), .groups = "drop") %>%
    arrange(estado)
    
  ggplot(resumen, aes(x = estado, y = cantidad, fill = estado)) +
    geom_bar(stat = "identity", width = 0.6) +
    geom_text(aes(label = cantidad), vjust = -0.5) +
    scale_fill_manual(values = c("#0b5c2e", "#16a34a", "#22c55e", "#4ade80", "#86efac")) +
    theme_minimal() +
    labs(x = "Estado de Selección", y = "Número de Clones", title = "Clones Vivos por Estado") +
    theme(legend.position = "none")
} else {
  cat("No hay datos disponibles para el embudo bajo los filtros actuales.")
}
```

---

## Top 10 Familias Exitosas

El gráfico a continuación destaca las 10 familias que han producido la mayor cantidad de clones que lograron sobrevivir hasta las etapas avanzadas (ST2, ST3, ST4 y ST5). Estas familias demuestran una genética superior o una mejor adaptabilidad.

```{r familias-plot, fig.height=4, fig.width=6, fig.align="center"}
df_fam <- params$datos_familias
if(!is.null(df_fam) && nrow(df_fam) > 0) {
  ggplot(df_fam, aes(x = reorder(familia, clones_vivos), y = clones_vivos)) +
    geom_bar(stat = "identity", fill = "#16a34a", width = 0.6) +
    geom_text(aes(label = clones_vivos), hjust = -0.2) +
    coord_flip() +
    theme_minimal() +
    labs(x = "Familia", y = "Clones Vivos en ST2+", title = "Mejores Familias (Mayor Supervivencia)")
} else {
  cat("No hay datos disponibles de familias exitosas bajo los filtros actuales.")
}
```

---
*Fin del reporte.*
