---
title: "Reporte de Inteligencia Analítica"
output:
  pdf_document:
    toc: false
    df_print: kable
    keep_tex: false
    latex_engine: pdflatex
fontsize: 10.5pt
geometry: "top=2cm, bottom=2.2cm, left=2.4cm, right=2.4cm"
header-includes:
  - \usepackage{xcolor}
  - \usepackage{fancyhdr}
  - \usepackage{titlesec}
  - \usepackage{colortbl}
  - \usepackage{booktabs}
  - \usepackage{array}
  - \usepackage{calc}
  - \usepackage{graphicx}
  - \usepackage{framed}
  - \usepackage{mdframed}
  - \usepackage{tcolorbox}
  - \usepackage{tabularx}
  - \usepackage{microtype}
  - \usepackage{setspace}
  - \usepackage{enumitem}
  - \usepackage{multicol}
  - \usepackage{eso-pic}
  - \usepackage{pifont}
  - \tcbuselibrary{skins,breakable}
  - \definecolor{crgreen}{HTML}{0B5C2E}
  - \definecolor{crgreen2}{HTML}{15803D}
  - \definecolor{crgreen3}{HTML}{22C55E}
  - \definecolor{crgreenlight}{HTML}{E8F5EC}
  - \definecolor{crgreenxlight}{HTML}{F0FDF4}
  - \definecolor{crgray}{HTML}{4B5563}
  - \definecolor{crgraylight}{HTML}{F3F4F6}
  - \definecolor{crgrayxlight}{HTML}{F9FAFB}
  - \definecolor{cramber}{HTML}{B45309}
  - \definecolor{cramberlight}{HTML}{FFFBEB}
  - \definecolor{crblue}{HTML}{1D4ED8}
  - \definecolor{crbluelight}{HTML}{EFF6FF}
  - \definecolor{crred}{HTML}{B91C1C}
  - \definecolor{crredlight}{HTML}{FEF2F2}
  - \definecolor{craccent}{HTML}{065F46}
  - \definecolor{shadecolor}{HTML}{EAF7EE}
  - \definecolor{sidebar}{HTML}{0B5C2E}
  - \renewcommand{\maketitle}{}
  - \setlength{\headheight}{16pt}
  - \pagestyle{fancy}
  - \fancyhf{}
  - \renewcommand{\headrulewidth}{0pt}
  - \renewcommand{\footrulewidth}{0pt}
  - \fancyhead[L]{\colorbox{crgreen}{\parbox[c][10pt][c]{5pt}{\hspace{5pt}}}\hspace{4pt}\small\color{crgray}\textbf{CR Breeding}\enspace\textcolor{crgreen3}{|}\enspace Inteligencia Analítica}
  - \fancyhead[R]{\small\color{crgray}\reportdate}
  - \fancyfoot[L]{\footnotesize\color{crgray}\textit{Confidencial — Uso interno}}
  - \fancyfoot[R]{\footnotesize\color{crgray}Página \thepage}
  - \titleformat{\section}{\large\bfseries\color{crgreen}}{}{0em}{}[\vspace{-2pt}\color{crgreen2}\rule{\textwidth}{1.4pt}\vspace{2pt}]
  - \titleformat{\subsection}{\normalsize\bfseries\color{crgreen2}}{}{0em}{}
  - \titlespacing*{\section}{0pt}{1.6em}{0.7em}
  - \titlespacing*{\subsection}{0pt}{1em}{0.4em}
  - \setlength{\parskip}{0.5em}
  - \setlength{\parindent}{0pt}
  - \let\oldsnugshade\snugshade
  - \let\endoldsnugshade\endsnugshade
  - \renewenvironment{snugshade}{\oldsnugshade\small\color{crgray}}{\endoldsnugshade}
params:
  rasgo: NA
  variedades: NA
  suelos: NA
  df_plot: NA
  interpretacion: NA
  dat_tabla: NA
  usar_relativo: FALSE
---

```{r setup, include=FALSE}
knitr::opts_chunk$set(echo = FALSE, warning = FALSE, message = FALSE,
                      fig.width = 9.2, fig.height = 5.0, dpi = 180)
library(ggplot2)
library(knitr)
library(dplyr)
options(knitr.table.format = "latex")

tex_escape <- function(x) {
  if (is.null(x) || all(is.na(x))) return("")
  x <- as.character(x)
  x <- gsub("\\\\", "\\\\textbackslash{}", x)
  x <- gsub("([_%#&$\\{\\}])", "\\\\\\1", x)
  x
}

meses_es <- c("enero","febrero","marzo","abril","mayo","junio",
              "julio","agosto","septiembre","octubre","noviembre","diciembre")
fecha_header <- sprintf("%d de %s de %d",
  as.integer(format(Sys.Date(), "%d")),
  meses_es[as.integer(format(Sys.Date(), "%m"))],
  as.integer(format(Sys.Date(), "%Y")))

format_prom <- function(prom, prom_abs = NULL, rasgo = "") {
  if (isTRUE(params$usar_relativo) && !is.null(prom_abs) && !is.na(prom_abs)) {
    return(sprintf("**%s%%** (%.2f %s)", prom, prom_abs, rasgo))
  } else if (isTRUE(params$usar_relativo)) {
    return(sprintf("**%s%%**", prom))
  } else {
    return(sprintf("**%s**", prom))
  }
}

get_abs <- function(df_row) {
  if ("Promedio_Absoluto" %in% names(df_row) && nrow(df_row) > 0 && !is.na(df_row$Promedio_Absoluto[1]))
    df_row$Promedio_Absoluto[1]
  else NULL
}
```

```{r portada-cmd, results='asis'}
cat(sprintf("\\newcommand{\\reportdate}{%s}\n", fecha_header))
```

```{r portada, results='asis'}
rasgo_txt  <- tex_escape(if (!is.null(params$rasgo)) params$rasgo else "N/D")
suelos_txt <- tex_escape(if (!is.null(params$suelos)) paste(params$suelos, collapse = ", ") else "N/D")
vars_txt   <- tex_escape(if (!is.null(params$variedades)) paste(params$variedades, collapse = ", ") else "N/D")

n_cand <- if (!is.null(params$variedades)) length(params$variedades) else 0
n_test <- if (!is.null(params$df_plot) && is.data.frame(params$df_plot) && "ind_testigo" %in% names(params$df_plot)) {
  length(unique(params$df_plot$variedad[params$df_plot$ind_testigo == "S"]))
} else 0

n_cortes <- if (!is.null(params$dat_tabla) && is.data.frame(params$dat_tabla) && "Cortes" %in% names(params$dat_tabla)) {
  max(as.integer(params$dat_tabla$Cortes), na.rm = TRUE)
} else "N/D"

fecha_txt <- format(Sys.Date(), "%d/%m/%Y")

cat(sprintf("
\\begin{titlepage}
\\thispagestyle{empty}

%% ─── BARRA LATERAL VERDE ──────────────────────────────────────────────────────
\\AddToShipoutPictureBG*{%%
  \\AtPageLowerLeft{%%
    \\textcolor{crgreen}{\\rule{1.2cm}{\\paperheight}}%%
  }%%
}

%% ─── CABECERA ────────────────────────────────────────────────────────────────
\\vspace*{0.6cm}
\\hspace{1.8cm}%%
\\begin{minipage}{\\dimexpr\\textwidth-0.2cm}
  {\\fontsize{11}{13}\\selectfont\\color{crgray}\\textbf{CENTRAL ROMANA CORP.}}\\\\[2pt]
  {\\fontsize{9}{11}\\selectfont\\color{crgray} Programa de Mejoramiento Gen\\'etico de Ca\\~na de Az\\'ucar}
\\end{minipage}

\\vspace{0.5cm}
\\hspace{1.8cm}\\textcolor{crgreen2}{\\rule{\\dimexpr\\textwidth-0.2cm}{1.2pt}}
\\vspace{1.8cm}

%% ─── TÍTULO ──────────────────────────────────────────────────────────────────
\\hspace{1.8cm}%%
\\begin{minipage}{\\dimexpr\\textwidth-0.2cm}
  {\\fontsize{9}{11}\\selectfont\\color{cramber}\\textbf{\\MakeUppercase{INTELIGENCIA ANAL\\'ITICA}}}\\\\[10pt]
  {\\fontsize{28}{34}\\selectfont\\bfseries\\color{crgreen} Reporte de\\\\Estabilidad Gen\\'etica}\\\\[10pt]
  {\\fontsize{13}{16}\\selectfont\\color{crgray} An\\'alisis GxE · Normas de Reacci\\'on · Evaluaci\\'on de Candidatas}
\\end{minipage}

\\vspace{1.8cm}

%% ─── PILL VARIEDADES ─────────────────────────────────────────────────────────
\\hspace{1.8cm}%%
\\begin{minipage}{\\dimexpr\\textwidth-0.2cm}
  \\colorbox{crgreenxlight}{%%
    \\parbox{\\dimexpr\\textwidth-0.2cm-6pt}{%%
      \\vspace{5pt}%%
      \\hspace{4pt}{\\small\\color{crgray}\\textbf{VARIEDADES EVALUADAS}\\quad}%%
      {\\small\\color{craccent}\\textit{%s}}%%
      \\vspace{5pt}%%
    }%%
  }
\\end{minipage}

\\vspace{1.4cm}

%% ─── CIFRAS CLAVE (4 KPIs) ───────────────────────────────────────────────────
\\hspace{1.8cm}%%
\\begin{minipage}{\\dimexpr\\textwidth-0.2cm}
  \\begin{tabular}{p{3.2cm}p{3.2cm}p{3.2cm}p{3.2cm}}
    %%
    \\colorbox{crgreenlight}{\\parbox[c][2.0cm][c]{3.0cm}{\\centering
      {\\color{crgray}\\tiny\\textbf{RASGO PRINCIPAL}}\\\\[5pt]
      {\\color{crgreen}\\large\\textbf{%s}}
    }} &
    \\colorbox{crgreenlight}{\\parbox[c][2.0cm][c]{3.0cm}{\\centering
      {\\color{crgray}\\tiny\\textbf{SUELOS}}\\\\[5pt]
      {\\color{crgreen}\\large\\textbf{%s}}
    }} &
    \\colorbox{crgreenxlight}{\\parbox[c][2.0cm][c]{3.0cm}{\\centering
      {\\color{crgray}\\tiny\\textbf{CANDIDATAS}}\\\\[5pt]
      {\\color{crgreen}\\fontsize{22}{24}\\selectfont\\textbf{%d}}
    }} &
    \\colorbox{crbluelight}{\\parbox[c][2.0cm][c]{3.0cm}{\\centering
      {\\color{crgray}\\tiny\\textbf{TESTIGOS}}\\\\[5pt]
      {\\color{crblue}\\fontsize{22}{24}\\selectfont\\textbf{%d}}
    }} \\\\
  \\end{tabular}
\\end{minipage}

\\vfill

%% ─── FOOTER ──────────────────────────────────────────────────────────────────
\\hspace{1.8cm}\\textcolor{crgreen2}{\\rule{\\dimexpr\\textwidth-0.2cm}{0.6pt}}
\\\\[6pt]
\\hspace{1.8cm}%%
\\begin{minipage}{\\dimexpr\\textwidth-0.2cm}
  \\begin{tabular}{p{8cm} r}
    {\\small\\color{crgray} Generado por el M\\'odulo de Inteligencia Anal\\'itica} &
    {\\small\\color{crgray}\\textbf{%s}} \\\\
  \\end{tabular}
\\end{minipage}
\\end{titlepage}
",
vars_txt, rasgo_txt, suelos_txt, n_cand, n_test, fecha_txt))
```

# Resumen Ejecutivo

```{r resumen-ejecutivo, results='asis'}
df_r <- params$dat_tabla
lider_txt <- ""
if (!is.null(df_r) && is.data.frame(df_r) && nrow(df_r) > 0 && "Promedio" %in% names(df_r)) {
  top <- df_r %>% arrange(desc(Promedio)) %>% slice(1)
  if (nrow(top) > 0) {
    lider_txt <- sprintf(" El análisis identifica a **%s** como el material de mayor rendimiento en el grupo evaluado.", top$Variedad[1])
  }
}

metodo_txt <- if (isTRUE(params$usar_relativo)) {
  "Los resultados se expresan como **porcentaje relativo** frente al promedio del panel de testigos en cada ambiente y corte — metodología que permite comparar el desempeño de cada material en una escala común, independiente de las condiciones particulares de cada experimento."
} else {
  "Los resultados se presentan en la escala original de medición, permitiendo comparaciones directas entre materiales dentro de cada ambiente."
}

n_obs_txt <- if (!is.null(params$dat_tabla) && is.data.frame(params$dat_tabla) && "Cortes" %in% names(params$dat_tabla)) {
  max_c <- max(as.integer(params$dat_tabla$Cortes), na.rm = TRUE)
  sprintf(" La evaluación abarca hasta **%d cortes** por variedad (plantilla + retoños sucesivos), proporcionando una visión longitudinal del comportamiento agronómico.", max_c)
} else ""

cat(sprintf(
"Este documento sintetiza el análisis de estabilidad genética y agronómica de **%d variedades candidatas** frente a **%d testigos de control** del programa, evaluando **%s** en condiciones de suelo **%s**.%s%s\n\n%s",
n_cand, n_test,
if(!is.null(params$rasgo)) params$rasgo else "N/D",
if(!is.null(params$suelos)) paste(params$suelos, collapse=", ") else "N/D",
lider_txt, n_obs_txt, metodo_txt))
```

# Perfil Comparativo de Estabilidad

Las normas de reacción muestran el comportamiento de cada variedad a lo largo del ciclo de producción. Una trayectoria **alta y horizontal** indica estabilidad superior; un **declive marcado** señala pérdida de vigor en retoños.

```{r plot-estabilidad, fig.width=9.4, fig.height=5.4, fig.align='center', out.width="100%"}
df_all <- params$df_plot
vars   <- params$variedades
textos <- params$interpretacion

if (!is.null(df_all) && is.data.frame(df_all) && nrow(df_all) > 0) {

  titulo_y <- if (isTRUE(params$usar_relativo)) paste("% Relativo de", params$rasgo) else params$rasgo

  n_vars <- length(unique(df_all$variedad))
  paleta_base <- c("#0B5C2E","#E69F00","#56B4E9","#D55E00",
                   "#CC79A7","#0072B2","#009E73","#332288",
                   "#AA4499","#44AA99","#b45309","#6B7280")
  paleta <- if (n_vars <= length(paleta_base)) paleta_base[1:n_vars] else
    grDevices::colorRampPalette(paleta_base)(n_vars)

  g <- ggplot(df_all, aes(x = corte_nombre, y = valor_medio,
                          group = variedad, color = variedad)) +
    geom_line(aes(alpha = ind_testigo, linewidth = ind_testigo,
                  linetype = ind_testigo)) +
    geom_point(aes(shape = ind_testigo, size = ind_testigo), alpha = 0.92) +
    scale_alpha_manual(values   = c("S" = 0.42, "N" = 0.97), guide = "none") +
    scale_linewidth_manual(values = c("S" = 0.65, "N" = 1.10), guide = "none") +
    scale_size_manual(values    = c("S" = 2.0,  "N" = 2.6),  guide = "none") +
    scale_shape_manual(values   = c("S" = 17,   "N" = 16),   guide = "none") +
    scale_linetype_manual(values = c("S" = "dashed","N" = "solid"), guide = "none") +
    scale_color_manual(values = paleta) +
    facet_wrap(~suelo, scales = "free_x") +
    labs(x = NULL, y = titulo_y, color = NULL) +
    theme_minimal(base_size = 11, base_family = "sans") +
    theme(
      axis.text.x      = element_text(angle = 38, hjust = 1, size = 8.5, color = "#374151"),
      axis.text.y      = element_text(size = 8.5, color = "#374151"),
      axis.title.y     = element_text(face = "bold", size = 9.5, color = "#1f2937",
                                      margin = margin(r = 8)),
      panel.spacing    = unit(1.8, "lines"),
      strip.text       = element_text(face = "bold", size = 11, color = "white",
                                      margin = margin(t = 6, b = 6)),
      strip.background = element_rect(fill = "#0B5C2E", color = NA),
      legend.position  = "bottom",
      legend.title     = element_blank(),
      legend.text      = element_text(size = 8, color = "#374151"),
      legend.key.width = unit(1.4, "cm"),
      legend.key.size  = unit(0.5, "cm"),
      legend.spacing.x = unit(0.3, "cm"),
      panel.grid.major = element_line(color = "#F0F0F0", linewidth = 0.35),
      panel.grid.minor = element_blank(),
      panel.background = element_rect(fill = "#FAFAFA", color = NA),
      panel.border     = element_rect(colour = "#E5E7EB", fill = NA, linewidth = 0.6),
      plot.background  = element_rect(fill = "white", color = NA),
      plot.margin      = margin(t = 4, r = 4, b = 4, l = 4)
    ) +
    guides(color = guide_legend(nrow = 2, byrow = TRUE,
                                override.aes = list(linewidth = 1, size = 2.2)))

  if (isTRUE(params$usar_relativo)) {
    g <- g +
      geom_hline(yintercept = 100, linetype = "longdash",
                 color = "#9CA3AF", linewidth = 0.45) +
      annotate("text", x = Inf, y = 101.8, label = "ref. 100%",
               size = 2.4, color = "#9CA3AF", hjust = 1.05, fontface = "italic")
  }

  print(g)
} else {
  cat("\\textcolor{crgray}{\\textit{No hay datos suficientes para construir el perfil comparativo.}}\n")
}
```

\footnotesize\textcolor{crgray}{$\circ$ \textbf{Candidata} (línea sólida) \quad $\triangle$ \textbf{Testigo de control} (línea discontinua, atenuada)}
\normalsize

# Hallazgos y Recomendaciones

```{r hallazgos, results='asis'}
df_res <- params$dat_tabla
if (!is.null(df_res) && is.data.frame(df_res) && nrow(df_res) > 0 && "Tipo" %in% names(df_res)) {

  suelos_unicos <- unique(df_res$Suelo)

  for (s in suelos_unicos) {

    if (length(suelos_unicos) > 1) cat(sprintf("## Ambiente: %s\n\n", s))

    df_s <- df_res %>% filter(Suelo == s) %>% arrange(desc(Promedio))
    if (nrow(df_s) == 0) { cat("_Sin datos._\n\n"); next }

    testigos_s  <- df_s %>% filter(Tipo == "Testigo")  %>% arrange(desc(Promedio))
    cands_s     <- df_s %>% filter(Tipo == "Candidata") %>% arrange(desc(Promedio))
    n_t <- nrow(testigos_s); n_c <- nrow(cands_s)

    # ── Función para construir cada párrafo ─────────────────────────────────
    build_parrafo <- function(var_row, rank_label, is_testigo = FALSE) {
      v     <- var_row$Variedad[1]
      cortes <- var_row$Cortes[1]
      prom  <- var_row$Promedio[1]
      pabs  <- get_abs(var_row)
      tipo_str <- if (is_testigo) "comercial" else "pre-comercial"

      prom_fmt <- format_prom(prom, pabs, if(!is.null(params$rasgo)) params$rasgo else "")

      # Contexto vs testigos
      if (!is_testigo && n_t > 0) {
        sup <- testigos_s %>% filter(Promedio <= prom) %>% pull(Variedad)
        inf <- testigos_s %>% filter(Promedio >  prom) %>% pull(Variedad)
        comp <- ""
        if (length(sup) > 0 && length(inf) > 0) {
          comp <- sprintf(", situándose por encima de **%s** y por debajo de **%s**",
                          paste(sup, collapse=", "), paste(inf, collapse=", "))
        } else if (length(sup) > 0) {
          comp <- sprintf(", superando a los testigos comerciales **%s**", paste(sup, collapse=", "))
        } else if (length(inf) > 0) {
          comp <- sprintf(", aún por debajo de los testigos **%s**", paste(inf, collapse=", "))
        }
        sust <- if (length(sup) > 0) sprintf(" Su desempeño la posiciona como candidata para sustituir a **%s**.", paste(sup, collapse=" y ")) else ""
        txt <- sprintf("%s La variedad %s **%s** registra un promedio de %s a través de **%s cortes**%s.%s",
                       rank_label, tipo_str, v, prom_fmt, cortes, comp, sust)
      } else if (is_testigo) {
        txt <- sprintf("%s La variedad %s **%s** registra %s a través de **%s cortes**, constituyendo la referencia del programa en este ambiente.",
                       rank_label, tipo_str, v, prom_fmt, cortes)
      } else {
        txt <- sprintf("%s La variedad %s **%s** registra un promedio de %s a través de **%s cortes**.",
                       rank_label, tipo_str, v, prom_fmt, cortes)
      }
      txt
    }

    # ── Construcción de párrafos ─────────────────────────────────────────────
    parrafos <- character(0)

    # TIER 1 — Líder absoluto del ambiente
    top1    <- df_s[1,]
    es_test1 <- top1$Tipo == "Testigo"
    p1 <- build_parrafo(top1, "\\textbf{\\textcolor{crgreen}{\\#1}}", es_test1)
    if (!es_test1 && n_t > 0 && "Promedio_Absoluto" %in% names(df_s)) {
      pm_com <- mean(testigos_s$Promedio_Absoluto, na.rm = TRUE)
      margen <- top1$Promedio_Absoluto - pm_com
      if (!is.na(margen)) {
        if (margen > 0)
          p1 <- paste0(p1, sprintf(" Supera al promedio comercial por un margen real de **+%.2f %s**.", margen, params$rasgo))
        else
          p1 <- paste0(p1, sprintf(" Aunque lidera el grupo de candidatas, se mantiene **%.2f %s por debajo** del promedio comercial.", abs(margen), params$rasgo))
      }
    }
    parrafos <- c(parrafos, p1)

    # TIER 2 — Segunda candidata
    cand_resto <- cands_s %>% filter(Variedad != top1$Variedad)
    if (nrow(cand_resto) >= 1) {
      p2 <- build_parrafo(cand_resto[1,], "\\textbf{\\textcolor{crgreen2}{\\#2}}", FALSE)
      parrafos <- c(parrafos, p2)
    } else if (n_c == 0 && n_t >= 2) {
      dif <- testigos_s$Promedio[1] - testigos_s$Promedio[2]
      p2 <- sprintf("El segundo testigo en desempeño es **%s** con %s, a **%.1f puntos** del líder.",
                    testigos_s$Variedad[2],
                    format_prom(testigos_s$Promedio[2], get_abs(testigos_s[2,]), if(!is.null(params$rasgo)) params$rasgo else ""),
                    dif)
      parrafos <- c(parrafos, p2)
    }

    # TIER 3 — Resto del grupo (compacto)
    inicio3 <- if (es_test1 || top1$Tipo == "Candidata") 2 else 1
    if (nrow(cand_resto) >= inicio3 + 1) {
      tier3 <- cand_resto[seq(inicio3 + 1, min(nrow(cand_resto), inicio3 + 3)), ] %>% filter(!is.na(Promedio))
      if (nrow(tier3) > 0) {
        noms3 <- paste(tier3$Variedad, collapse=", ")
        proms3 <- paste(sapply(1:nrow(tier3), function(i)
          paste0(tier3$Variedad[i], " (", format_prom(tier3$Promedio[i], get_abs(tier3[i,]), ""), ")")), collapse="; ")
        sup3 <- testigos_s %>% filter(Promedio <= mean(tier3$Promedio, na.rm=TRUE)) %>% pull(Variedad)
        sust3 <- if (length(sup3) > 0) sprintf(", con potencial de sustitución de **%s**", paste(sup3, collapse=", ")) else ""
        p3 <- sprintf("En el grupo de seguimiento se encuentran **%s** —— %s%s.",
                      noms3, proms3, sust3)
        parrafos <- c(parrafos, p3)
      }
    }

    # TIER 4 — Candidatas rezagadas
    inicio4 <- inicio3 + 4
    if (nrow(cand_resto) >= inicio4) {
      tier4 <- cand_resto[inicio4:nrow(cand_resto), ] %>% filter(!is.na(Promedio))
      if (nrow(tier4) > 0) {
        sup4  <- testigos_s %>% filter(Promedio > max(tier4$Promedio)) %>% pull(Variedad)
        comp4 <- if (length(sup4) > 0) sprintf(", por debajo de los testigos **%s**", paste(sup4, collapse=", ")) else ""
        p4 <- sprintf("Las candidatas **%s** registran promedios entre **%s%%** y **%s%%**%s.",
                      paste(tier4$Variedad, collapse=", "),
                      min(tier4$Promedio), max(tier4$Promedio), comp4)
        parrafos <- c(parrafos, p4)
      }
    }

    if (n_c == 0) {
      parrafos <- c(parrafos, "_No se incluyeron variedades candidatas en esta selección. El análisis se limita a los testigos de control._")
    }

    parrafos <- parrafos[!is.na(parrafos) & nchar(trimws(parrafos)) > 0]
    cat(paste(parrafos, collapse="\n\n"), "\n\n")
  }

} else {
  cat("\\textcolor{crgray}{\\textit{No hay datos suficientes para generar hallazgos.}}\n")
}
```

\newpage

# Síntesis Individual por Variedad

Evaluación detallada de cada variedad candidata generada por el módulo de Inteligencia Analítica, con contexto de tendencia longitudinal y posición relativa frente al panel de testigos.

```{r sintesis-individual, results='asis'}
df_all <- params$df_plot
if (!is.null(df_all) && is.data.frame(df_all) && nrow(df_all) > 0 &&
    !is.null(textos) && length(textos) > 0 && !is.null(vars)) {

  find_text <- function(v, txts) {
    idx <- grep(paste0("La variedad ", v, " "), txts, fixed = TRUE)
    if (length(idx) > 0) txts[idx[1]] else NULL
  }

  any_txt <- FALSE
  for (v in vars) {
    txt <- find_text(v, textos)
    if (!is.null(txt)) {
      any_txt <- TRUE
      var_row <- if (!is.null(params$dat_tabla) && is.data.frame(params$dat_tabla)) {
        params$dat_tabla %>% filter(Variedad == v) %>% slice(1)
      } else NULL

      # Badge de tipo (Testigo / Candidata)
      tipo_badge <- ""
      if (!is.null(var_row) && nrow(var_row) > 0 && "Tipo" %in% names(var_row)) {
        if (var_row$Tipo[1] == "Testigo") {
          tipo_badge <- "\\colorbox{crbluelight}{\\textcolor{crblue}{\\tiny\\textbf{TESTIGO}}}"
        } else {
          tipo_badge <- "\\colorbox{crgreenxlight}{\\textcolor{crgreen}{\\tiny\\textbf{CANDIDATA}}}"
        }
      }

      prom_badge <- ""
      if (!is.null(var_row) && nrow(var_row) > 0 && "Promedio" %in% names(var_row)) {
        prom_val <- var_row$Promedio[1]
        unidad   <- if (isTRUE(params$usar_relativo)) "\\%" else ""
        color_p  <- if (!is.na(prom_val) && as.numeric(prom_val) >= 100) "crgreen" else "crgray"
        prom_badge <- sprintf("\\colorbox{crgreenxlight}{\\textcolor{%s}{\\small\\textbf{%s%s}}}", color_p, prom_val, unidad)
      }

      cat(sprintf("\\vspace{0.5em}\n\\noindent\n\\begin{tcolorbox}[enhanced,breakable,\n  colback=white,colframe=crgreen2,\n  leftrule=4pt,toprule=0.4pt,bottomrule=0.4pt,rightrule=0.4pt,\n  arc=2pt,boxsep=3pt,left=8pt,right=8pt,top=6pt,bottom=6pt]\n{\\normalsize\\bfseries\\color{crgreen} %s}\\quad %s\\quad %s\n\n\\vspace{4pt}\\small\\color{crgray}\n", v, tipo_badge, prom_badge))

      # Imprimir texto de la síntesis directamente
      cat(txt, "\n")
      cat("\\end{tcolorbox}\n\n")
    }
  }
  if (!any_txt) cat("\\textcolor{crgray}{\\textit{No hay síntesis disponibles para las variedades seleccionadas.}}\n")
} else {
  cat("\\textcolor{crgray}{\\textit{No hay datos suficientes.}}\n")
}
```

# Tabla Comparativa de Resultados

```{r tabla-comparativa, results='asis'}
dt <- params$dat_tabla

if (!is.null(dt) && is.data.frame(dt) && nrow(dt) > 0 &&
    all(c("Variedad","Suelo","Tipo","Promedio") %in% names(dt))) {

  dt2 <- dt %>% arrange(Suelo, desc(Promedio))

  # Añadir columna de ranking dentro de cada suelo
  dt2 <- dt2 %>%
    group_by(Suelo) %>%
    mutate(Rank = row_number()) %>%
    ungroup() %>%
    mutate(Rank = ifelse(Rank == 1, "\\#1 $\\star$", as.character(Rank)))

  top_idx     <- which(!duplicated(dt2$Suelo))
  testigo_idx  <- which(dt2$Tipo == "Testigo")
  cand_idx     <- which(dt2$Tipo == "Candidata")

  if ("Promedio_Absoluto" %in% names(dt2) && isTRUE(params$usar_relativo)) {
    dt2 <- dt2 %>%
      rename(`Prom. Relativo (%)` = Promedio, `Prom. Absoluto` = Promedio_Absoluto) %>%
      select(Rank, Variedad, Tipo, Suelo, Cortes, `Prom. Relativo (%)`, `Prom. Absoluto`)
    col_aligns <- c("c","l","c","l","c","r","r")
  } else {
    dt2 <- dt2 %>%
      select(Rank, Variedad, Tipo, Suelo, Cortes, Promedio)
    col_aligns <- c("c","l","c","l","c","r")
  }

  if (requireNamespace("kableExtra", quietly = TRUE)) {
    library(kableExtra)
    k <- knitr::kable(
        dt2, format = "latex", booktabs = TRUE, escape = FALSE,
        align = col_aligns,
        caption = "Resumen Comparativo de Desempeño por Variedad y Ambiente"
      ) %>%
      kable_styling(latex_options = c("hold_position"),
                    font_size = 8.5, full_width = FALSE) %>%
      row_spec(0, bold = TRUE, color = "white", background = "#0B5C2E") %>%
      row_spec(testigo_idx, background = "#EFF6FF", color = "#1D4ED8") %>%
      row_spec(cand_idx,    background = "#F0FDF4") %>%
      row_spec(top_idx, bold = TRUE)
    k
  } else {
    knitr::kable(dt2, caption = "Resumen Comparativo de Desempeño")
  }
} else {
  cat("\\textcolor{crgray}{\\textit{No hay datos tabulares disponibles.}}\n")
}
```

\vspace{4pt}
\footnotesize\textcolor{crgray}{%
\textcolor{crblue}{\rule{8pt}{6pt}}~\textbf{Testigo de control}\quad
\textcolor{crgreen3}{\rule{8pt}{6pt}}~\textbf{Variedad candidata}\quad
\textbf{\textcolor{crgreen}{$\star$}}~Mejor desempeño del ambiente
}\normalsize

---

\vspace{6pt}
\begin{center}
\small\color{crgray}
\textbf{CR Breeding} — Sistema de Mejoramiento Genético · Central Romana Corp.\\[2pt]
\textit{Documento generado automáticamente por el Módulo de Inteligencia Analítica · \reportdate}
\end{center}
